臺灣新竹地方法院簡易庭裁定
111年度竹秩字第31號
移送機關    新竹市警察局第三分局
被移送人    徐欣榮



            出承翰


上列被移送人等因違反社會秩序維護法案件，經移送機關於中華
民國111年7月11日以竹市警三分偵字第1110015533號移送書移送
審理，本院裁定如下：
    主  文
徐欣榮無正當理由攜帶具有殺傷力之器械，處罰鍰新臺幣貳仟元
。扣案之木棍壹支，沒入之。
其餘移送駁回，並退回移送機關依法處理。
    事實及證據理由
壹、裁罰部分：
一、上列被移送人徐欣榮於下列時地有違反社會秩序維護法之行
    為：
（一）時間：民國111年6月12日下午4時9分許。
（二）地點：新竹市○區○○街000號前。
（三）行為：被移送人徐欣榮於上開時、地，因停車時之停車位
      糾紛，無正當理由攜帶具有殺傷力之器械（即扣案之木棍
      1支），手持該木棍指向出承翰並揮舞。
二、上開事實，有下列之事證證明屬實：
（一）被移送人徐欣榮於警詢時之供述。
（二）證人出承翰於警詢時之證述。
（三）員警偵查報告、新竹市警察局第三分局扣押筆錄、扣押物
      品目錄表各1份、監視器錄影畫面翻拍照片2張、扣案物照
      片2張、監視器錄影光碟1片。
（四）扣案之木棍1支。
三、按無正當理由攜帶具有殺傷力之器械、化學製劑或其他危險
    物品者，處3日以下拘留或新臺幣3萬元以下罰鍰，社會秩序
    維護法第63條第1項第1款定有明文。本條款之構成要件，須
    行為人客觀上有攜帶具有殺傷力之器械、化學製劑或其他危
    險物品之行為，且該攜帶係無正當理由，因而有危害於行為
    人攜帶所處時空之安全情形，始足當之。依上開要件，判定
    行為人有無違反本條款非行，首須行為人有攜帶行為，次審
    酌該攜帶行為是否係無正當理由，再衡量行為人攜帶行為所
    處時空，因行為人於該時空有攜帶該類器械，而使該時空產
    生安全上危害。又按社會秩序維護法第63條第1項第1款所稱
    之「無正當理由」，係指行為人若所持目的與該器械於通常
    所使用之目的不同，而依當時客觀環境及一般社會通念，該
    持有行為因已逾該器械原通常使用之目的及範疇，致使該器
    械在客觀上因本具殺傷力之故，易造成社會秩序不安及存在
    不穩定危險之狀態，即屬之，當不以行為人是否已持之要脅
    他人生命、身體而產生實質危險為斷。本件觀之卷附扣案木
    棍照片，棍身粗厚，有相當之長度（約98公分長），若持之
    攻擊他人，將造成他人生命、身體之危害，屬於具殺傷力之
    器械無疑。又被移送人徐欣榮因不滿停車位遭他人搶佔，即
    手持木棍指向證人出承翰並揮舞，此有監視器錄影畫面可證
    ，可知被移送人徐欣榮當時情緒並非理性，顯已造成社會秩
    序不安及存在不穩定危險。是被移送人徐欣榮係違反社會秩
    序維護法第63條第1項第1款之規定，應依法處罰。
四、扣案之木棍1支為被移送人徐欣榮所有，且為供違反社會秩
    序維護法行為所用之物，業據被移送人徐欣榮於警詢時供述
    明確，爰依社會秩序維護法第22條第3項之規定，併予宣告
    沒入之。
貳、移送駁回部分：
一、移送意旨略以：被移送人徐欣榮與被移送人出承翰於111年6
    月12日下午4時9分許，在新竹市○區○○街000號前，因停車糾
    紛，雙方徒手互相鬥毆，因認被移送人2人涉嫌違反社會秩
    序維護法第87條第2款之行為等語。
二、按違反本法行為專處罰鍰或申誡之案件，警察機關於訊問後
    ，除有繼續調查必要者外，應即作成處分書，社會秩序維護
    法第43條第1項第1款定有明文。又第43條第1項所列各款以
    外之案件，警察機關於訊問後，應即移送該管簡易庭裁定；
    前項警察機關移請裁定之案件，該管簡易庭認為不應處罰或
    以不處拘留、勒令歇業、停止營業為適當者，得逕為不罰或
    其他處罰之裁定，社會秩序維護法第45條亦有明文。再按簡
    易庭審理依本法第45條第1項移送之案件，發現違反本法行
    為係屬本法第31條第1項或第43條第1項各款所列之案件者，
    應將該案件退回原移送之警察機關處理，違反社會秩序維護
    法案件處理辦法第43條規定甚明。準此，行為人違反社會秩
    序維護法專處罰鍰或申誡之案件，依同法第43條第1項第1款
    規定，本應由警察機關自行作成處分書，毋庸移送法院裁罰
    。倘誤為移送，法院自應為移送駁回之裁定，而退由警察機
    關依社會秩序維護法第43條之規定自為處分。
三、經查，移送機關認被移送人徐欣榮、出承翰均涉有違反社會
    秩序維護法第87條第2款之違序行為等情，固據其提出被移
    送人2人於警詢時之供述、監視器錄影畫面等為證；惟按互
    相鬥毆者，處新臺幣1萬8千元以下罰鍰，社會秩序維護法第
    87條第2款定有明文，則移送意旨所稱被移送人2人之違序行
    為事實縱令屬實，亦係專處罰鍰之案件。依上開說明，即應
    由移送機關自行作成處分書，毋庸移送地方法院簡易庭裁罰
    ；移送機關不察，所為上述移送於法不合，應予駁回，並依
    違反社會秩序維護法案件處理辦法第43條規定，退回移送機
    關依規定自為處分。
參、依社會秩序維護法第43條第1項第1款、第46條第1項、第63
    條第1項第1款、第22條第3項、第92條，刑事訴訟法第220條
    ，違反社會秩序維護法案件處理辦法第43條，裁定如主文。
    　　
中    華    民    國    111    年   7     月    29    日
                  新竹簡易庭     法   官      王榮賓 
以上正本證明與原本無異。
如不服本裁定，應於裁定送達後5 日內向本院提出抗告狀。
中　　華　　民　　國　　111 　年　　7 　　月　　29　　日
                                  書記官      蘇鈺婷　　　　　　　　　
附錄本案處罰法條：
社會秩序維護法第63條第1項第1款
有左列各款行為之一者，處3日以下拘留或新臺幣3萬元以下罰鍰
：
一、無正當理由攜帶具有殺傷力之器械、化學製劑或其他危險物
    品者。